【裁判字號】    91,易,582
【裁判日期】    920130
【裁判案由】    竊盜
【裁判全文】
臺灣苗栗地方法院刑事判決                          九十一年度易字第五八二號
    公  訴  人  臺灣苗栗地方法院檢察署檢察官
    被      告  丁○○
右列被告因竊盜案件，經檢察官提起公訴（九十年度偵字第一二九號），本院判決如
左：
    主  文
丁○○共同攜帶兇器、踰越安全設備竊盜，累犯，處有期徒刑拾月。
    事  實
一、丁○○於民國八十三年起即有竊盜被台灣新竹地方法院處有期徒刑一年確定，而
    於八十五年四月十五日縮刑期滿之紀錄。後因過失致死案件，經本院判處有期徒
    刑八月，指揮書執畢日期為八十八年六月二日。再因恐嚇取財案件，經本苗院判
    處有期徒刑一年二月確定，指揮書執畢日期應為八十九年八月二日，而於八十九
    年一月二十五日假釋出獄。丁○○與甲○○（檢察官另簽移臺灣台中地方法院併
    案審理）為表兄弟，二人事前共謀以所偷取之財物五五分帳方式，而商議前往偷
    東西之犯意聯絡，於八十九年十月二十七日上午九時四十五分，由甲○○駕駛車
    號Ｆ三─九八一八號紅色克萊斯勒廠牌之自用小客車，搭載丁○○，前往苗栗縣
    通霄鎮○○里○○路○段一二五號，以附近撿拾丙○○所有客觀可做為兇器之鐵
    棍一支（公訴人誤為木棍）撬開該屋一樓臥室鐵窗上鐵條（未毀損），共同踰越
    侵入屋內（侵入住宅部分，未據告訴），竊取屋主丙○○所有新台幣（下同）一
    萬三千元、重量一錢半金戒指一枚等財物，因正在二樓之屋主丙○○發現一樓有
    異聲，由樓頂往下探望，而因此發現丁○○、甲○○二人正以鐵棒撬開鐵窗，而
    大喊；你們在幹什麼等語，並乃報警到場處理。丁○○、甲○○二人於窗戶內發
    見警察到場，乃自該屋後門逃竄，並藏匿在附近山坡隧道，約三十分鐘後，甲○○返回該屋附近駕車，並搭載丁○○離去。後經警循線追查車輛來源而查獲。
二、案經苗栗縣警察局通霄分局報告臺灣苗栗地方法院檢察署檢察官偵查起訴。
    理  由
一、訊據被告丁○○矢口否認有前揭竊盜犯行，辯稱：十月廿七日那天與甲○○沒有
    碰面，沒電話連絡云云。惟查同案被告甲○○對於案發當天如何與被告丁○○一
    起駕車出發，持用鐵棒踰越侵入被害人住宅竊取財物，及如何離開現場等情，業
    已供認不諱，核與被害人丙○○指述情節相符，與證人即到場之警員乙○○證述
    情節相符，而證人黃馨蕙、戊○○對於案發當天被告二人有碰面乙節，已證述甚
    詳，事證甚為明確。是被告丁○○辯稱案發當天伊並無遇見甲○○等情，顯係卸
    責之詞，不足採信。此外，又有現場相關位置圖、現場照片、加油站發票等在卷
    足資佐證。本件罪證確切，被告丁○○前揭竊盜犯行堪以認定。
二、核被告丁○○所為係犯刑法第三百二十一條第一項第二款、第三款加重竊盜罪。
    被告丁○○與甲○○二人間，有犯意聯絡及行為分擔，應為共同正犯。公訴人漏
    未論及第三百二十一條第一項第二款之罪，惟屬加重條件之增加，及屬單純一罪
    ，起訴法條毋庸變更，併此明。次查，被告有事實欄所載論罪科刑執行情形，
    此有台灣高等法院被告全國前案紀錄表在卷可稽，其受有期徒刑執行完畢後，五
    年以內再犯本件有期徒刑以上之罪，為累犯，應依刑法第四十七條規定加重其刑
    。因此審酌被告丁○○犯案後否認犯行，及其犯罪之動機、目的、手段及犯罪所
    生之危害、犯罪後之態度等一切情狀，量處如主文所示之刑。
三、又犯罪之鐵棍一支係被害人丙○○所有，非被告所有依法不得宣告沒收，併此敘
    明。
據上論斷，應依刑事訴訟法第二百九十九條第一項前段，刑法第二十八條、第三百二
十一條第一項第二款、第三款、第四十七條，判決如主文。
本案經檢察官呂增達到庭執行職務。
中      華      民      國    九十二    年      一      月    三十      日
                              臺灣苗栗地方法院刑事第一庭
                                  法  官  姚  銘  鴻
右正本證明與原本無異。
如不服本判決，應於判決送達後十日內向本院提出上訴狀( 應附繕本 )。
                                  書記官  劉  秋  雯
中      華      民      國    九十二    年      一      月    三十      日
附錄本判決論罪科刑法條：
刑法第三百二十一條第一項第三款：
犯竊盜罪而有左列情形之一者，處六月以上五年以下有期徒刑。
第二款：毀越門扇、牆垣或其他安全設備而犯之者。


司法院資訊處製作；財團法人民間司法改革基金會備份。
